【裁判字號】    95,簡上,363
【裁判日期】    950630
【裁判案由】    傷害
【裁判全文】
臺灣高雄地方法院刑事判決             95年度簡上字第363號
上  訴  人  臺灣高雄地方法院檢察署檢察官
被      告  甲○○
上列上訴人因傷害案件，不服本院高雄簡易庭95年度簡字第387
號中華民國95年1 月19日第一審簡易判決（臺灣高雄地方法院檢
察署檢察官聲請簡易判決處刑案號：95年度偵緝字第2733號）提
起上訴，本院管轄之第二審合議庭判決如下：
    主  文
上訴駁回。
甲○○緩刑貳年。
    事實及理由
一、本案經本院審理結果，認第一審判決認事用法及量刑均無不
    當，應予維持，並引用第一審判決書記載之事實、證據及理
    由（如附件），並就第一審判決書之事實及理由欄第二段補
    充記載：「被告於原審中雖未與告訴人達成和解，惟於第二
    審審理中，業已與告訴人成立和解，有和解書1 紙，在卷可
    稽」。
二、公訴人雖循告訴人乙○○之請求，以其尚未與被告和解為由
    ，向本院提起上訴。惟按，量刑輕重係屬事實審法院得依職
    權自由裁量之事項，苟已斟酌刑法第57條各款所列情狀而未
    逾越法定刑度，不得遽指為違法（最高法院72年臺上字第
    6696 號 、75年臺上字第7033號判例可資參照）。又在同一
    犯罪事實與情節，如別無其他加重或減輕之原因，下級審量
    定之刑，亦無過重或失輕之不當情形，則上級審法院對下級
    審法院之職權行使，原則上應予尊重，亦有最高法院85年度
    臺上字第2446號裁判意旨可資參酌。是原審認被告犯行明確
    ，並衡酌被告與告訴人因細故爭執，傷害告訴人成傷，顯具
    惡性，被告犯後坦承犯行態度良好、迄原審判決時尚未和解
    等一切情狀，依刑事訴訟法第449 條第1 項、第454 條第2
    項，刑法第27 7條第1 項、第41條第1 項前段，罰金罰鍰提
    高標準條例第1 條前段、第2 條之規定，判處拘役55日，並
    諭知如易科罰金，以銀元300 元折算1 日，其認事用法並無
    違誤，量刑亦屬妥適。綜上，本件上訴人之上訴意旨指摘原
    判決不當，為無理由，應予駁回。
三、末查，被告前未曾受有期徒刑以上刑之宣告，有臺灣高等法
    院被告前案紀錄表及法務部刑案查註紀錄表各1 紙在卷可查
    ，其因一時失慮，致罹刑典，犯後坦承犯行，且於本院審理
    中業已與告訴人達成和解，有和解書1 紙在卷可查，再告訴
    人於本院審理中亦表明如成立和解，同意予被告緩刑之機會
    等語在卷，是經此偵審程序，被告當能知所警惕，應無再犯
    之虞，本院認所宣告之刑以暫不執行為適當，爰依刑法第74
    條第1 款之規定，宣告緩刑2 年，以啟自新。
據上論斷，應依刑事訴訟法第455 條之1 第1 項、第3 項、第37
3 條、第368 條，刑法第74條第1 款，判決如主文。
中    華    民    國    95    年    6     月    30    日
               刑事第十三庭    審判長法  官  洪碩垣
                                     法  官  劉惠娟
                                     法  官  張金柱
以上正本證明與原本無異。
本件不得上訴。
中    華    民    國    95    年    7     月    3     日
                                     書記官  蘇  豫
附錄本案論罪科刑法條：
中華民國刑法第277條
傷害人之身體或健康者，處3 年以下有期徒刑、拘役或1 千元以
下罰金。
犯前項之罪因而致人於死者，處無期徒刑或7 年以上有期徒刑；
致重傷者，處3 年以上10年以下有期徒刑。


司法院資訊處製作；財團法人民間司法改革基金會備份。
